【裁判字號】    92,簡上緝,1
【裁判日期】    920815
【裁判案由】    竊盜
【裁判全文】
臺灣苗栗地方法院刑事判決                          九十二年度簡上緝字第一號
    上  訴  人  臺灣苗栗地方法院檢察署檢察官
    被      告  甲○○
右上訴人因被告竊盜案件，不服臺灣苗栗地方法院苗栗簡易庭於九十一年度苗簡字第
五六０號中華民國九十一年八月三十日第一審簡易判決（聲請案號：臺灣苗栗地方法
院檢察署九十一年度偵字第一八七二號，移送本院併辦案號：同右檢察署九十一年度
偵字第三一六四號），提起上訴，本院管轄之第二審合議庭判決如左：
    主  文
原判決撤銷。
甲○○連續竊盜，處有期徒刑肆月，如易科罰金，以參佰元折算壹日。扣案之機車鑰
匙壹支沒收。
    事  實
一、甲○○基於為自己不法所有之概括犯意，先於（一）民國九十一年四月十八日上
    午十時許，在苗栗縣後龍鎮龍坑里十六鄰十班坑一五五號附近，持其所有之鑰匙
    一支，發動楊燕玲使用之牌照號碼ＶＭＺ–一六五號輕型機車（按該機車所有人
    係楊燕玲之弟丙○○，業於同月十二日上午十一時三十分許，在上址失竊）後，
    予以竊取，得手後，供己代步使用。嗣於同月三十日上午十一時二十分許，甲○
    ○騎乘前揭機車行經苗栗市弘大醫院前之際，為警當場查獲，並扣得鑰匙一支。
    再於（二）同年七月五日十時三十分許，侵入乙○○位於苗栗縣後龍鎮○○里○
    ○街二二八之一號之租處（按侵入住宅部分未據告訴），竊取乙○○所有之電腦
    主機、螢幕鍵盤、滑鼠、列表機及燒錄器各一台等物，嗣為警於同年月六日在後
    龍鎮金龍旅社起出上述物品，而查獲上情。
二、案經苗栗縣警察局竹南分局移送臺灣苗栗地方法院檢察署檢察官偵查後聲請以簡
    易判決處刑及移送併案審理。
    理  由
一、訊據被告甲○○對於右揭事實均自白不諱，核與被害人丙○○、乙○○於警詢時
    指訴暨證人楊燕玲、邱美惠於警詢時證述情節大致相符，並有贓物認領保管單二
    紙、車輛竊盜、車牌失竊資料個別查詢報表一紙、相片四幀等在卷可按，及鑰匙
    一支扣案可證。被告自白核與事實相符。是本件事證已臻明確，被告犯行洵堪認
    定。
二、核被告所為，係犯刑法第三百二十條第一項之竊盜罪。被告先後二次竊盜犯行，
    時間緊接，所犯罪名相同，顯係基於概括之犯意為之，為連續犯，爰依刑法第五
    十六條之規定以一罪論，並加重其刑。又經移送併辦審理之如上開事實欄第一項
    （二）所示之竊盜犯行，聲請簡易判決處刑意旨雖未敘及，惟因與聲請簡易判決
    處刑書所指如上開事實欄第一項（一）所示之竊盜犯行既有連續犯之裁判上一罪
    關係，應為聲請效力所及，本院自得併予審理。
三、原審判決認被告罪證明確予以論罪科刑固非無見。惟就上開事實欄第一項（二）
    所示之竊盜犯行，如前所述，與聲請簡易判決處刑部分有連續犯之裁判上一罪關
    係，而為聲請效力所及，原審未及併案審理，尚有未洽。上訴人主張原審漏未審
    酌如事實欄第一項（二）所示之竊盜犯行，指摘原審判決不當，為有理由，自應
    由本院將原審判決撤銷，另行改判。爰審酌被告之動機、目的、手段，犯罪所生
    危害非輕及其犯罪後尚知坦承犯行，態度良好等一切情狀，量處如主文所示之刑
    ，並諭知易科罰金之折算標準，以資懲儆。扣案之鑰匙一支係被告所有，且供犯
    罪所用之物乙節，業據被告供承在卷，爰依刑法第三十八條第一項第二款併予宣
    告沒收。
四、據上論斷，應依刑事訴訟法第四百五十五條之一第三項、第三百六十九條第一項
    前段、第三百六十四條、第二百九十九條第一項前段，刑法第五十六條、第三百
    二十條第一項、第四十一條第一項前段、第三十八條第一項第二款，罰金罰鍰提
    高標準條例第一條前段、第二條，判決如主文。
本案經檢察官黃智炫到庭執行職務。
中      華      民      國    九十二    年      八      月     十五     日
                              臺灣苗栗地方法院刑事第三庭
                                  審判長法  官  詹  日  賢
                                        法  官  劉  興  浪
                                        法  官  林  燦  都
右正本證明與原本無異。
本件不得上訴。
                                        書記官  陳  建  分
中      華      民      國    九十二    年      八      月     十五     日
附錄論罪科刑法條
中華民國
刑法第三百二十條第一項
意圖為自己或第三人不法之所有，而竊取他人之動產者，為竊盜罪，處五年以下有期
徒刑、拘役或五百元以下罰金。


司法院資訊處製作；財團法人民間司法改革基金會備份。
